---
title: "Dashboard Financeiro"
output: 
  flexdashboard::flex_dashboard: 
    theme:  cerulean # spacelab  #latly  #cerulean # 
    orientation: columns
    vertical_layout: fill
    storyboard: true
    social: menu
    logo: logo_dashboardh.png
runtime: shiny
---
<style>
/* Ajustar a barra de navegação */
.navbar {
    height: 80px;  /* Altura da barra ajustada */
    display: flex;
    align-items: center;
    justify-content: space-between;  /* Espaço entre o título e logo */
    padding: 0 20px;  /* Espaçamento interno da barra */
    background-color: #2c6eaa;  /* Cor de fundo da barra */
}

/* Estilizar o título para alinhar à esquerda */
.navbar-brand {
    font-size: 24px;  /* Tamanho do título */
    position: absolute;
    left: 20px;  /* Título totalmente alinhado à esquerda */
    top: 15px;  /* Alinhar verticalmente o título */
    white-space: nowrap;
}

/* Estilizar a logo para aparecer no canto direito */
.navbar-logo {
    position: absolute;
    right: 20px;  /* Posicionar a logo no canto direito */
    top: 5px;  /* Alinhar a logo verticalmente */
}

.navbar-logo img {
    height: 50px;  /* Ajustar a altura da logo */
}

/* Garantir que as colunas ocupem a largura e altura máximas */
section[data-width] {
    width: 100% !important;  /* Garantir que todas as colunas ocupem a largura total */
    height: calc(100vh - 100px) !important;  /* Altura total menos o espaço da barra de navegação */
}

/* Forçar alinhamento de colunas e ajuste de altura nas tabelas */
.dataTables_wrapper .dataTables_scrollBody {
    max-height: calc(100vh - 160px);  /* Altura dinâmica para as tabelas */
    overflow-y: auto;  /* Permitir rolagem vertical caso os dados excedam a altura */
}

.dataTables_wrapper .dataTables_filter input {
    width: 100%;  /* Garantir que o campo de pesquisa ocupe a largura total */
}

.dataTables_wrapper .dataTables_scrollHeadInner {
    width: 100% !important;  /* Forçar largura total nos cabeçalhos */
}

.dataTables_scrollHead table, 
.dataTables_scrollBody table {
    width: 100% !important;  /* Forçar que as tabelas e colunas tenham 100% da largura */
    table-layout: fixed;  /* Fixar o layout da tabela para evitar desalinhamento */
}
</style>


```{r setup, include=FALSE}
if (!require(ggplot2)) install.packages('ggplot2')
if (!require(ggExtra)) install.packages('ggExtra')
if (!require(tidyverse)) install.packages('tidyverse')
if (!require(readxl)) install.packages('readxl')
if (!require(gridExtra)) install.packages('gridExtra')
if (!require(plotly)) install.packages('plotly')
if (!require(gapminder)) install.packages('gapminder')
if (!require(quantmod)) install.packages('quantmod') 
if (!require(flexdashboard)) install.packages('flexdashboard')
if (!require(readr)) install.packages('readr')
if (!require(dplyr)) install.packages('dplyr')
if (!require(rvest)) install.packages('rvest')
if (!require(stringr)) install.packages('stringr')
if (!require(DT)) install.packages('DT')
if (!require(shiny)) install.packages('shiny')
```

```{r global, include=FALSE}
# Carregar o CSV com os dados das empresas / MUDE AQUI SEU DIRETÓRIO
dados_empresas <- read_csv("C:/Users/User/Desktop/IntroducaoaoR/dados_empresas.csv")
```

Sobre {data-icon="ion-android-desktop"}
=================================================

Column {.tabset}
-----------------------------------------------------------------------
<font style="font-size: 32px; color:lightblue">
Sobre o Dashboard:
</font>

<font style="font-size: 24px">
Este dashboard foi desenvolvido como parte de um projeto pessoal para explorar dados financeiros de ações de grandes empresas.

Para ele, criamos um banco de dados uníco e novo que mapeia todos os Tickers listados na B3 com seus respectivos setores, cujo tratamento foi feito em um código separado.

Já na parte de seleção dos tickers, ofereço ao usuário acesso direto aos dados históricos das ações de diversas empresas, tornando o processo dinâmico e interativo. O gráfico candlestick, amplamente utilizado por analistas financeiros, proporcionando uma visão detalhada dos preços de abertura, fechamento, máximos e mínimos, facilitando a análise técnica do desempenho dos ativos.

O projeto foi desenvolvido com o objetivo de aprimorar habilidades em R, Shiny e flexdashboard, além de simplificar o acesso às informações de mercado de forma intuitiva e acessível. A personalização dos tickers dá ao usuário a flexibilidade de explorar diferentes empresas com base nos dados disponíveis no Yahoo Finance.

Informações sobre a desenvolvedora:

- [Rachel Granville](https://www.linkedin.com/in/rachelgranville/)

</font>

Tickers {data-icon="ion-android-pin"}
===================================== 
 
Column {.tabset}
-----------------------------------------------------------------------

### Banco de Dados B3

```{r}
# Criar o output no ambiente do Shiny
output$tabela_completa <- renderDT({
  # Exibir a tabela completa com a opção de busca por qualquer coluna (ticker, empresa ou setor)
  datatable(dados_empresas, 
            options = list(pageLength = 10, 
                           autoWidth = TRUE, 
                           searchHighlight = TRUE),
            filter = 'top',  # Adiciona a caixa de busca no topo da tabela
            width = "100%")  # Garantir que a tabela ocupe a largura total
})

# Mostrar a tabela completa no dashboard
DTOutput("tabela_completa")


```
-----------------------------------------------------------------------

### Gráficos e Estatísticas

```{r echo = FALSE}
library(plotly)
library(dplyr)

# Contagem de empresas por setor
empresas_por_setor <- dados_empresas %>%
  group_by(Setor) %>%
  summarise(quantidade = n())

# Gráfico de pizza para distribuição de setores
plot_ly(empresas_por_setor, labels = ~Setor, values = ~quantidade, type = 'pie') %>%
  layout(title = 'Distribuição de Empresas por Setor')

```
-----------------------------------------------------------------------

### Indicadores
```{r echo = FALSE}
library(shiny)
library(rvest)
library(dplyr)

get_indicators_web <- function(ticker) {
  url <- paste0("https://www.dadosdemercado.com.br/acoes/", ticker)
  
  # Ler a página HTML
  page <- tryCatch({
    read_html(url)
  }, error = function(e) {
    message("Erro ao acessar a página: ", e)
    return(NULL)
  })
  
  if (is.null(page)) {
    return(list("Erro" = "Página não encontrada ou ticker inválido."))
  }

  # Scraping de indicadores financeiros com tratamento de erros usando XPath
  cotacao <- tryCatch({
    text <- page %>%
      html_nodes(xpath = "/html/body/div[3]/h2[1]") %>%
      html_text()
  }, error = function(e) NA)
  
  margem_bruta <- tryCatch({
    text <- page %>%
      html_nodes(xpath = "/html/body/div[3]/div[4]/div[1]/span[2]") %>%
      html_text()
  }, error = function(e) NA)

  roe <- tryCatch({
    text <- page %>%
      html_nodes(xpath = "/html/body/div[3]/div[5]/div[1]/span[2]") %>%
      html_text()
  }, error = function(e) NA)

  liquidez_corrente <- tryCatch({
    text <- page %>%
      html_nodes(xpath = "/html/body/div[3]/div[6]/div[1]/span[2]") %>%
      html_text()
  }, error = function(e) NA)
  
    EBITDA <- tryCatch({
    text <- page %>%
      html_nodes(xpath = "/html/body/div[3]/div[5]/div[8]/span[2]") %>%
      html_text()
  }, error = function(e) NA)

  # Verificar se os valores estão vazios e preencher com "Não disponível"
  indicadores <- list(
    "Cotação" = ifelse(is.na(cotacao), "Não disponível", cotacao),
    "Margem Bruta" = ifelse(is.na(margem_bruta), "Não disponível", margem_bruta),
    "ROE" = ifelse(is.na(roe), "Não disponível", roe),
    "Liquidez Corrente" = ifelse(is.na(liquidez_corrente), "Não disponível", liquidez_corrente),
    "EBITDA" = ifelse(is.na(EBITDA), "Não disponível", EBITDA)
  )
  
  return(indicadores)
}

# Interface do Usuário (UI)
ui <- fluidPage(
  titlePanel("Indicadores Financeiros Para Tickers Brasileiros"),
  
  sidebarLayout(
    sidebarPanel(
      textInput("ticker", 
                "Digite o Ticker:", 
                value = "b3sa3", 
                placeholder = "Exemplo: b3sa3, petr4, vale3"),
      
      checkboxGroupInput("indicators", 
                         "Escolha os Indicadores que deseja ver:", 
                         choices = c("Cotação","Margem Bruta", "ROE", "Liquidez Corrente","EBITDA"),
                         selected = c("Cotação")),
      
      actionButton("go", "Buscar Indicadores")
    ),
    
    mainPanel(
      h3("Indicadores Selecionados"),
      tableOutput("indicators_table")
    )
  )
)

# Lógica do servidor
server <- function(input, output) {
  observeEvent(input$go, {
    # Fazer web scraping e buscar os indicadores com base no ticker digitado
    selected_ticker <- input$ticker
    all_indicators <- get_indicators_web(selected_ticker)
    
    # Filtrar os indicadores com base na seleção do usuário
    selected_indicators <- all_indicators[input$indicators]
    
    # Renderizar a tabela de indicadores
    output$indicators_table <- renderTable({
      if (length(selected_indicators) > 0) {
        data.frame(
          Indicador = names(selected_indicators),
          Valor = unlist(selected_indicators)
        )
      } else {
        data.frame(Mensagem = "Nenhum indicador disponível para o ticker selecionado.")
      }
    })
  })
}

# Rodar o aplicativo
shinyApp(ui = ui, server = server)

```
Gráficos em Plotly {data-icon="ion-android-radio-button-off"}
=============================
<div id="precos_indicadores">
### Escolha os inputs do seu Gráfico

```{r echo = FALSE}
# Campo de input para o usuário escolher o ticker
textInput("ticker", "Escolha um Ticker", value = "INTC", placeholder = "Digite o código do Ticker")

# Dropdown para escolher o tipo de gráfico (Plotly ou QuantMod)
selectInput("graph_type", "Escolha o Tipo de Gráfico", 
            choices = list("Plotly" = "plotly", "QuantMod" = "quantmod"), 
            selected = "plotly")

# Input para escolher o intervalo de datas
dateRangeInput("date_range", "Escolha o Período",
               start = "2022-01-01", end = Sys.Date(),
               min = "2000-01-01", max = Sys.Date(),
               format = "yyyy-mm-dd", separator = " até ")

# Checkbox para escolher indicadores adicionais
checkboxGroupInput("indicators", "Escolha Indicadores Adicionais",
                   choices = list("MACD (Plotly)" = "MACD", 
                                  "Bandas de Bollinger (QuantMod)" = "BBands"))
```

Gráfico de Candles

```{r echo = FALSE}
# Reagir ao valor do ticker escolhido, período e tipo de gráfico
output$candle_chart <- renderUI({
  req(input$ticker)  # Garante que o ticker seja válido
  
  # Converter o ticker para letras maiúsculas
  ticker_upper <- toupper(input$ticker)
  
  # Baixar os dados do ticker escolhido com base no intervalo de datas selecionado
  stock_data <- tryCatch({
    getSymbols(Symbols = ticker_upper, 
               from = input$date_range[1], 
               to = input$date_range[2], 
               auto.assign = FALSE)
  }, error = function(e) {
    stop("Erro ao obter dados do ticker. Verifique o ticker e o intervalo de datas.")
  })
  
  # Converter os dados para um dataframe
  ds <- data.frame(Date = index(stock_data), coredata(stock_data))
  
  # Verifica se as colunas corretas existem no dataframe
  col_names <- paste0(ticker_upper, c(".Open", ".High", ".Low", ".Close"))
  if (!all(col_names %in% colnames(ds))) {
    stop("Colunas esperadas não encontradas nos dados do ticker.")
  }
  
  # Verifica qual tipo de gráfico o usuário escolheu (Plotly ou QuantMod)
  if (input$graph_type == "plotly") {
    # Gráfico em Plotly
    renderPlotly({
      # Criar o gráfico candlestick com bordas pretas nas velas
      fig <- plot_ly(x = ~ds$Date, type = "candlestick",
                     open = ~ds[, paste0(ticker_upper, ".Open")],
                     close = ~ds[, paste0(ticker_upper, ".Close")],
                     high = ~ds[, paste0(ticker_upper, ".High")],
                     low = ~ds[, paste0(ticker_upper, ".Low")],
                     name = ticker_upper,
                     increasing = list(line = list(color = "green", width = 2), fillcolor = "green", linecolor = "black"),
                     decreasing = list(line = list(color = "red", width = 2), fillcolor = "red", linecolor = "black"))
      
      # Adicionar o traço de MACD apenas se selecionado
      if ("MACD" %in% input$indicators) {
        macd_data <- MACD(ds[, paste0(ticker_upper, ".Close")], nFast = 12, nSlow = 26, nSig = 9, type = "EMA")
        
        fig <- fig %>%
          add_lines(x = ~ds$Date, y = macd_data[, "macd"], name = 'MACD', 
                    line = list(color = 'black', width = 1.5), yaxis = 'y2') %>%
          add_lines(x = ~ds$Date, y = macd_data[, "signal"], name = 'Sinal', 
                    line = list(color = 'red', width = 1.5), yaxis = 'y2') %>%
          add_bars(x = ~ds$Date, y = macd_data[, "macd"] - macd_data[, "signal"], 
                   name = 'Histograma MACD', marker = list(color = 'gray'), yaxis = 'y2')
        
        # Ajuste do layout do eixo Y adicional para MACD
        fig <- fig %>% layout(
          yaxis2 = list(title = "MACD", overlaying = "y", side = "right")
        )
      }
      
      # Layout básico
      fig <- fig %>% layout(
        title = paste("Preços das Ações de", ticker_upper),
        xaxis = list(rangeselector = list(buttons = list(
          list(count = 3, label = "Tri", step = "month", stepmode = "backward"),
          list(count = 6, label = "Sem", step = "month", stepmode = "backward"),
          list(count = 1, label = "Anual", step = "year", stepmode = "backward"),
          list(count = 1, label = "YTD", step = "year", stepmode = "todate"),
          list(step = "all"))),
          rangeslider = list(visible = TRUE)),
        yaxis = list(title = "Preço")
      )
      
      fig
    })
  } else {
    # Gráfico em QuantMod com Volume fixo e Bandas de Bollinger como opção
    renderPlot({
      # Gerar o gráfico candlestick usando QuantMod com Volume
      chartSeries(stock_data, name = paste("Preços das Ações de", ticker_upper),
                  theme = chartTheme("white"),
                  TA = "addVo()", type = "candlesticks",
                  up.col = "green", dn.col = "red")
      
      # Adicionar Bandas de Bollinger se selecionado
      if ("BBands" %in% input$indicators) {
        addBBands(on = 1)
      }
    })
  }
})

# Exibir o gráfico com base na seleção
uiOutput("candle_chart")

```
<div>
